---
output: github_document
---

<!-- README.md is generated from README.Rmd. Please edit that file -->

```{r, include = FALSE}
knitr::opts_chunk$set(
  collapse = TRUE,
  comment = "#>",
  fig.path = "man/figures/README-",
  out.width = "100%"
)
```

# docfun

<!-- badges: start -->
<!-- badges: end -->

O objetivo do `{docfun}` é rodar um script de simulação no brucutu VI. Recomendado para quem precisar de muita RAM ou quem precisar rodar alguma coisa usando GPU.

Para instalar, rode

```{r, eval=FALSE}
remotes::install_github("jtrecenti/docfun")
```


```{r eval=FALSE}
library(docfun)

brucutu_run(
  script_path = system.file("example/simulacao.R", package = "docfun"),
  data_path = system.file("example/mtcars.csv", package = "docfun")
)

```

## Observações

- Eu fiz isso para rodar minhas simulações, então é possível (provável) que não funcione perfeitamente no seu caso.
- Tentei seguir as [guidelines do IME](https://wiki.ime.usp.br/servicos:processamento) para fazer funcionar.
- Se precisar, fique à vontade para forkar o repositório e modificar do jeito que funcionar melhor para você.
